【裁判字號】    95,交抗,812
【裁判日期】    951024
【裁判案由】    違反道路交通管理處罰條例
【裁判全文】
臺灣高等法院刑事裁定                 95年度交抗字第812號
抗  告  人
即受處分人  甲○○
上列抗告人因違反道路交通管理處罰條例案件，不服臺灣臺北地
方法院，中華民國95年8月31日所為裁定（95年度交聲字第770號
），提起抗告，本院裁定如下：
    主  文
抗告駁回。
    理  由
一、按汽車停車時，顯有妨礙其他人、車通行處所，不得停車，
    道路交通安全規則第一百十二條第一項第九款定有明文，是
    汽車駕駛人如在顯有妨礙其他人、車通行之處所停車者，主
    管機關可依道路交通管理處罰條例第五十六條第一項第五款
    ：「汽車駕駛人停車時，有下列情形之一者，處新臺幣（下
    同）六百元以上一千二百元以下罰鍰：五、在顯有妨礙其他
    人、車通行處所停車。」規定，對行為人處以新臺幣（下同
    ）六百元以上一千二百元以下之罰鍰。
二、本件異議人即受處分人甲○○所有之車號ＬＲ－０一八０號
    自用小客車，於九十五年四月十九日下午四時二十九分左右
    ，停放在桃園縣中壢市○○街二十四巷口對面車道內，而為
    桃園縣政府警察局交通隊之員警以拍照之方式採證，並以受
    處分人有違反前揭道路交通管理處罰條例第五十六條第一項
    第五款規定之行為掣單舉發，經將舉發通知單送達於受處分
    人後，受處分人於舉發通知單上所載應到案日期前向原處分
    機關提出申訴，經原處分機關請舉發單位調查結果，仍認受
    處分人有前開違規行為，原處分機關乃依前揭道路交通管理
    處罰條例第五十六條第一項第五款及違反道路交通管理事件
    統一裁罰基準表之規定，裁處受處分人罰鍰九百元。
三、受處分人聲明異議意旨略以：該處未劃設黃、紅線，所停之
    處前面係違章拆除戶佔用公家土地所搭帳棚，車輛並無堵擋
    其他車輛出入等語。經查：受處分人所有之上開車號自用小
    客車，於前開時、地停放在車道上之事實，有採證照片影本
    三張在卷可稽，且依採證照片所示，受處分人將車輛停在道
    路右轉彎處，顯已妨礙其他車輛通行。受處分人雖以前開情
    詞置辯，尚難認其辯解可採。受處分人確有在前揭時、地違
    規停車之事實，從而原處分機關依前揭道路交通管理處罰條
    例第五十六條第一項第五款及違反道路交通管理事件統一裁
    罰基準表之規定裁處受處分人罰鍰九百元，核無違誤，本件
    受處分人之異議為無理由，自應將其異議駁回。
四、抗告意旨以車子停放於該馬路上並無堵擋到其他車輛，該處
    未劃黃線、紅線，且現亦常有人停放車子，何以未拖吊等語
    。惟按汽車不得在顯有妨害他車通行之處所停車之規範目的
    無非為避免阻礙其他車輛、行人通行，造成合法用路權人之
    不便，並避免發生車輛往來危險事故而設，不因該處是否設
    有禁止停車或臨時停車之標誌、標線而異，本件受處分人所
    有車輛確有停置上揭地點之事實，業為受處分人所是認，而
    車輛停置該處結果，確已達顯有妨礙他車通行之結果，有現
    場照片在卷可稽，是受處分人違規停車，顯已妨礙車輛與行
    人有致生交通危險之可能，足堪認定。又交通法律、法規之
    設置，不能任由個別人民自行判斷當否而決定是否遵守，否
    則法律即形同虛設，無法保障其他駕駛用路人之安全及權益
    ，則豈非所有違規人均可主張只要路面尚可供車輛通行，即
    無違規可言？縱該路段未設禁止標線亦無解抗告人之本件違
    規行為。至於抗告人所辯該路段現常有人停車，何以未拖吊
    云云，抗告人若有不服可逕向主管機關舉發請求拖吊，尚難
    執此脫免抗告人本件違規之行為。從而，原審依上開法律之
    規定裁定抗告人在顯有妨礙他車通行處所停車，處罰鍰新臺
    幣九百元，經核並無不合，抗告人仍執詞否認違規行為，為
    無理由，應予駁回。
據上論結，應依道路交通案件處理辦法第26條，刑事訴訟法第41
2條前段，裁定如主文。
中    華    民    國    95    年    10    月    24    日
                  刑事第五庭  審判長法  官  吳    敦
                                    法  官  張 傳 栗
                                    法  官  吳 啟 民
以上正本證明與原本無異。
不得再抗告。
                                    書記官  江 采 廷
中    華    民    國    95    年    10    月    25    日


司法院資訊處製作；財團法人民間司法改革基金會備份。
